臺灣桃園地方法院刑事判決　　　　　 99年度交簡上字第300號
公　訴　人　臺灣桃園地方法院檢察署檢察官
上　訴　人　楊聯勤
上列上訴人即被告因公共危險案件，不服本院中華民國99年9 月
23日99年度壢交簡字第2408號第一審刑事簡易判決（聲請簡易判
決處刑案號：99年度偵字第21116 號），提起上訴，本院管轄之
第二審合議庭判決如下：
    主  文
上訴駁回。
    事  實
一、楊聯勤前於民國88年間，因公共危險（放火燒毀建物罪）案
    件，經台灣高等法院以91年度上更一字第989 號判決有期徒
    刑2 年4 月確定，而於95年4 月2 日縮刑期滿執行完畢( 本
    件構成累犯) ；又於96年間、98年間因公共危險（服用酒類
    ，不能安全駕駛動力交通工具而駕駛罪）案件，經本院分別
    以96年度壢交簡字第2137號判決判處拘役45日、99年度壢交
    簡字第291 號判決判處拘役59日確定。竟不思悔改，其於99
    年7 月1 日上午8 時至8 時30分許止，在桃園縣中壢市○○
    路某友人家中飲酒，已達不能安全駕駛動力交通工具之程度
    ，竟駕駛動力交通工具車牌號碼RH3-981 號輕型機車外出買
    酒。嗣於同日上午9 時15分許，行經桃園縣中壢市○○路44
    6 巷76號前，為警攔檢對之實施酒測，測得其吐氣所含酒精
    成分每公升1.26毫克而查獲。
二、案經桃園縣政府警察局中壢分局報請臺灣桃園地方法院檢察
    署檢察官偵查後聲請以簡易判決處刑。
    理  由
壹、程序方面：
一、按被告於第二審經合法傳喚，無正當之理由不到庭者，得不
    待其陳述，逕行判決，刑事訴訟法第371 條定有明文。次按
    對於簡易判決處刑不服而上訴者，得準用上開規定，此觀諸
    刑事訴訟法第455 條之1 第3 項之規定自明。本件上訴人即
    被告楊聯勤經本院合法傳喚後，無正當理由未到庭，此有本
    院送達回證、刑事報到單在卷可稽，爰不待其陳述而為一造
    辯論判決，合先敘明。
二、檢察官對於以下本院作為得心證依據之各項證據資料經本院
    審理時逐項提示，不爭執證據能力，且被告於本院準備程序
    中對於證據能力亦均不爭執，兩造復未於言詞辯論終結前聲
    明異議，視為同意作為證據，本院審酌各項證據作成時之狀
    況，認為並無不可信或不適當之情事，依刑事訴訟法第159
    條之5 第2 項及第159 條之4 之規定，均認有證據能力。
貳、實體方面：
一、上開犯罪事實，業據被告於警詢及偵查中坦承不諱，復有桃
    園縣政府警察局汽車駕駛人酒後生理協調平衡檢測紀錄卡、
    刑法第一百八十五條之三（酒後駕車）案件觀察紀錄表、桃
    園縣政府警察局舉發違反道路交通管理事件通知單等在卷可
    稽，又被告於上揭時、地，經警攔檢對之實施酒測，測得其
    吐氣所含酒精成分每公升1.26毫克而查獲情事，又有酒精呼
    氣檢測單1 份顯示其吐氣所含酒精成分每公升1.26毫克情形
    可佐。依交通部運輸研究所90年9 月24日運安字第
    900005854 號函所載呼氣中酒精濃度每公升含量為0.25毫克
    ，即相當於血液中酒精濃度（ＢＡＣ）百分之0.05，且依該
    函所附該所79年「駕駛人行為反應之研究－酒醉駕車對駕駛
    行為之分析研究」指出：ＢＡＣ達百分之0. 03 至百分之
    0.05時，對駕駛能力之影響為：多數駕駛人心境逐漸變幻不
    定，視覺與反應靈敏性減弱，對速度及距離的判斷力差。對
    心理行為之影響為：觀察力逐漸欠缺，心情漸趨輕鬆，自信
    心增加，多話，精神狀態處於陶醉感。ＢＡＣ到達百分之
    0.05至百分之0.08時，對駕駛能力之影響為：反應遲鈍，駕
    駛能力受損，遲而不決或決而不行。對心理行為之影響為：
    情緒鬆弛，感情與行為趨向誇張，肌肉不協調，精神處於興
    奮狀態。ＢＡＣ到達百分之0. 08 至百分之0. 15 時，對
    駕駛能力之影響為：判斷力嚴重受到影響，體能與精神協調
    受損，駕駛之體能困難增加。對心理行為之影響為：產生情
    緒異常現象，步伐不平穩，言語不清，反應惡劣，記憶及判
    斷力受損，精神處於錯亂狀態。超過百分之0.15時，對駕
    駛能力之影響為：視線搖晃，駕駛已進入恍惚狀態，判斷及
    理解遭到扭曲，駕駛不穩定。對心理行為之影響為：意識不
    明，嘔吐，站、走及講話困難，責任感喪失，精神處於麻痺
    狀態。超過百分之0.5 時，對駕駛人能力之影響為：無法
    開車。對心理行為之影響為：爛醉如泥，失去知覺可能致死
    ，精神處於昏睡狀態。被告於本件所測得之吐氣所含酒精成
    分為每公升1.26毫克，相當於血液中酒精濃度（BA C）百分
    之0.252 ，依上開說明，視線搖晃，駕駛已進入恍惚狀態，
    判斷及理解遭到扭曲，駕駛不穩定。再參酌被告酒後生理協
    調平衡檢測結果，5 項檢測中有4 項不合格，並有腳步不穩
    等駕駛操控力欠佳之情形，益徵被告駕車當時已達於不能安
    全駕駛動力交通工具程度。綜上，足認被告之自白與事實相
    符，本案事證明確，被告犯行洵堪認定，應依法論科。
二、核被告所為，係犯刑法第185 條之3 之服用酒類不能安全駕
    駛動力交通工具而駕駛罪。原審認被告罪證明確，依刑事訴
    訟法第449 條第1 項、第3 項、刑法第185 條之3 、第47條
    第1 項、第41條第項前段、刑法施行法第1 條之1第1項之規
    定，並審酌被告有如犯罪事實欄所示之多次同質案件前科情
    形，素行欠佳，於本件飲酒後已達不能安全駕駛動力交通工
    具之程度，經測得吐氣所含酒精成分高達每公升1.26毫克之
    犯罪情節，犯後為前開自白，態度尚佳與其素行情形等一切
    情狀，量處被告有期徒刑4 月，如易科罰金，以1000元折算
    1 日，其認事用法俱無違誤之處，量刑亦屬妥適，應予維持
    。被告即上訴人雖以原審判決僅依交通部運輸研究所90年9
    月24日運安字第900005854 號函作為唯一依據，未論述被告
    如何對自身駕駛能力有所影響，似有違誤云云以為上訴；然
    查，承上所述，被告已達於不能安全駕駛動力交通工具程度
    ，事證明確，且除有上開函文在卷可稽，並參諸被告酒後生
    理協調平衡檢測結果，5 項檢測中有4 項不合格，又有腳步
    不穩等駕駛操控力欠佳之情形，自無被告所辯般，原審未加
    論述云云，被告單以前詞予以置辯，要無可採，其提起本件
    上訴，指摘原判決不當，為無理由，應予駁回。另公訴人雖
    以被告於上訴理由中否認犯行，求為無罪之判決，原判決認
    為被告犯後自白，態度尚佳乙節，即有違誤且與事實不符，
    應予撤銷改判云云；惟查，被告於警詢及偵查中確有自白，
    此有警詢及偵查筆錄附卷可參，而原審依憑被告上開供述予
    以認定，自無違誤，被告嗣後雖提起上訴並否認犯行，業為
    其訴訟上之權利，自難憑此即謂原審判決有何違誤之處，況
    本案公訴人未提起上訴，基於不利益變更禁止之原則，原審
    判決既無違誤，公訴人上開主張，自屬無據，附此敘明。
據上論斷，應依刑事訴訟法第455 條之1 第1 項、第3 項、第37
1條、第368 條，判決如主文。
本案經檢察官姜永浩到庭執行職務。
中    華    民    國   100    年    1     月    25    日
                刑事第十庭    審判長  法  官  江德民
                                      法  官  蘇昌澤
                                      法  官  華奕超
以上正本證明與原本無異。
不得上訴。
                                      書記官  徐珮綾
中    華    民    國  100     年    1     月    25    日